【裁判字號】    98,易,689
【裁判日期】    981228
【裁判案由】    竊盜
【裁判全文】
臺灣嘉義地方法院刑事判決               98年度易字第689號
公  訴  人  臺灣嘉義地方法院檢察署檢察官
被      告  乙○○
            丙○○
上列被告等因竊盜案件，經檢察官提起公訴（九十八年度偵字第
八一０七號），被告等於本院準備程序中就被訴事實為有罪之陳
述，經本院裁定改依簡式程序審理，判決如下：
    主  文
乙○○共同夜間侵入住宅竊盜，累犯，處有期徒刑捌月；又竊盜
，累犯，處有期徒刑月。應執行有期徒刑拾月。
丙○○共同夜間侵入住宅竊盜，累犯，處有期徒刑肆月，如易科
罰金，以新臺幣壹仟元折算壹日。
    犯 罪 事 實
一、乙○○前因竊盜案件，經本院以九十六年度朴簡字第二九０
    號判決判處有期徒刑三月，減為有期徒刑一月十五日確定，
    於民國九十六年十月十二日易科罰金執行完畢。丙○○前因
    詐欺案件，經本院以九十六年度朴簡字第八０號判決處有期
    徒刑三月確定，於同年七月十六日以九十六年度聲減字第二
    八一號裁定減為有期徒刑一月十五日確定，於九十六年七月
    二十八日縮刑期滿執行完畢，均不知悔改，而為下列行為：
  (一)乙○○與丙○○共同基於意圖為自己不法所有之犯意聯絡，
    於九十八年九月十日晚間八時許，由丙○○騎乘其所有之車
    牌號碼382—HFA號普通重型機車搭載乙○○，共同前往翁博
    明居住同時作為五金行使用之嘉義縣布袋鎮中安里五八之四
    號，由丙○○在外把風，乙○○自未關之大門進入，徒手竊
    取翁博明五金行內之收銀機一台，內有新台幣（下同）三千
    元，得手後由乙○○與丙○○朋分花用。嗣於九十八年九月
    十一日，丙○○於上述竊盜行為尚未被有偵查犯罪職權之機
    關或公務員發覺前，自行前往嘉義縣警察局布袋分局過溝派
    出所向員警自首，並將上揭與乙○○共同竊得之收銀機一台
    交與警察，並供述與之共同竊盜之人為乙○○，自首接受裁
    判，因而查悉全情。
  (二)乙○○於九十八年九月十七日中午十二時三十分許，在嘉義
    縣朴子市○○路一號之八前，見甲○○○所使用之車牌號碼
    0535—UH號自用小客車未上鎖且車窗未關閉，車內有手提包
    一個，即另行起意，意圖為自己不法之所有，趁機自該車車
    窗伸手進入車內，竊取甲○○○擺放在上揭車內之手提包一
    個（內有身分證、第一銀行及國泰世華銀行信用卡各一張、
    鹽水農會、鹿草農會、第一銀行存摺各一本、印章三個，及
    現金三千元），得手後離開現場。嗣為警調閱路口監視器而
    循線查獲。
二、案經嘉義縣警察局布袋分局、朴子分局報告臺灣嘉義地方法
    院檢察署檢察官偵查起訴。
    理  由
一、本件係經被告乙○○、丙○○於準備程序當庭表示認罪，而
    經本院裁定以簡式審判程序加以審理，則依據刑事訴訟法第
    二百七十三條之二、同法第一百五十九條第二項之規定，不
    適用傳聞法則有關限制證據能力之相關規定，合先敘明。
二、訊據被告乙○○、丙○○對於上揭犯罪事實一(一)共同夜間侵
    入住宅竊盜犯行，於警詢、檢察官偵訊及本院審理時均坦承
    不諱，核與證人翁博明於警詢指述相符，並有贓物認領保管
    單、丙○○指認乙○○之犯罪嫌疑人紀錄表各一份、機車照
    片及收銀機照片計四張等在卷可資佐證；被告乙○○對於上
    揭犯罪事實一(二)竊取甲○○○皮包之犯行，於警詢、檢察官
    偵訊及本院審理時亦坦承不諱，核與證人甲○○○於警詢指
    述、證人劉清朗於警詢證述情節相符，並有被害報告單、指
    認犯罪嫌疑人紀錄表各一份、監視器翻拍照片四張等在卷可
    資佐證，均已分別足資擔保被告乙○○、丙○○前述自白之
    真實性，核與事實相合，可信為真實。上揭犯罪事實一(一)、
    一(二)事證明確，被告乙○○、丙○○共同夜間竊取翁博明住
    處收銀機，被告乙○○一人竊取甲○○○皮包各節堪予認定
    ，應依法論科。
三、核被告乙○○於犯罪事實一(一)、(二)所為，分別係犯刑法第三
    百二十一條第一項第一款夜間侵入住宅竊盜罪、第三百二十
    條第一項普通竊盜罪；被告丙○○犯罪事實一(一)所為，係犯
    刑法第三百二十一條第一項第一款夜間侵入住宅竊盜罪。被
    告乙○○、丙○○就犯罪事實一(一)夜間侵入住宅竊盜部分，
    有犯意聯絡及行為分擔，為共同正犯。被告乙○○上開所犯
    夜間侵入住宅竊盜罪、普通竊盜罪間，犯意各別，行為互殊
    ，應予分論併罰。被告乙○○前因竊盜案件，經本院以九十
    六年度朴簡字第二九０號判決判處有期徒刑三月，減為有期
    徒刑一月十五日確定，於九十六年十月十二日易科罰金執行
    完畢；丙○○前因詐欺案件，經本院以九十六年度朴簡字第
    八０號判決處有期徒刑三月確定，於同年七月十六日以九十
    六年度聲減字第二八一號裁定減為有期徒刑一月十五日確定
    ，於九十六年七月二十八日縮刑期滿執行完畢，分別有臺灣
    高等法院被告前案紀錄表存卷可參，被告乙○○、丙○○均
    於徒刑執行完畢後五年以內故意再犯本件有期徒刑以上之罪
    ，均為累犯，應分別依刑法第四十七條第一項之規定，加重
    其刑。再被告丙○○於九十八年九月十一日，員警並未查獲
    被告丙○○有何竊盜之犯罪嫌疑前，即主動前往嘉義縣警察
    局布袋分局過溝派出所，向員警表明有與乙○○共同為上揭
    犯罪事實一(一)之行竊事實，並將收銀機交與員警（現金已花
    用殆盡），而有主動前往警察機關自首，並主動交代犯案經
    過及犯案時間、地點、共犯，有被告丙○○之警詢筆錄、本
    院公務電話記錄查詢表、被告丙○○自首情形紀錄表各一份
    在卷可參，顯見員警於被告丙○○主動表示前，並不知悉被
    告丙○○有犯罪事實一(一)竊盜犯行，佐以被告丙○○事後並
    未逃避偵審之事實，應認被告丙○○上揭竊盜犯行，合於自
    首之要件，爰依法減輕其刑，並依法先加後減之。
四、爰審酌被告乙○○國中畢業之智識程度，並有毒品、竊盜等
    前科素行，正值青壯，不思循正當管道賺取財物，欲謀不勞
    而獲，造成他人財產損失，惟念其犯罪動機、手段、方法及
    所得財物價值，及犯後坦承犯行，態度尚稱良好等一切情狀
    ，分別量處如主文第一項所示之刑並定應執行刑；另審酌被
    告丙○○國中肄業之智識程度，有幫助詐欺之前科素行，亦
    值青壯，不以己力賺取財物，造成他人財產損失，其竊取之
    犯罪動機、行為手段，案發後主動自首犯行之犯後態度等一
    切情狀，量處如主文第二項所示之刑，並諭知易科罰金之折
    算標準，以資儆懲。
據上論斷，應依刑事訴訟法第二百七十三條之一第一項、第二百
九十九條第一項前段，刑法第二十八條、第三百二十一條第一項
第一款、第三百二十條第一項、第四十七條第一項、第六十二條
前段、第四十一條第一項、第五十一條第五款，刑法施行法第一
條之一第一項、第二項前段，判決如主文。
本案經檢察官王振名到庭執行職務。
中    華    民    國    98    年    12    月    28    日
                  刑事第一庭法  官  黃琴媛
上列正本證明與原本無異。
如不服本判決，應於判決送達後10日內向本院提出上訴狀（應附
繕本）。告訴人或被害人如對於本判決不服者，應具備理由請求
檢察官上訴，其上訴期間之計算係以檢察官收受判決正本之日期
為準。
中    華    民    國    98    年    12    月    28    日
                            書記官  洪敏芳
附錄本判決論罪法條
中華民國刑法第320條第1項
意圖為自己或第三人不法之所有，而竊取他人之動產者，為竊盜
罪，處 5 年以下有期徒刑、拘役或 5 百元以下罰金。
中華民國刑法第321條第1項第1款
犯竊盜罪而有左列情形之一者，處 6 月以上、 5 年以下有期徒
刑：
一、於夜間侵入住宅或有人居住之建築物、船艦或隱匿其內而犯
    之者。

司法院資訊處製作；財團法人民間司法改革基金會備份。
